【裁判字號】    99,交抗,680
【裁判日期】    990730
【裁判案由】    聲明異議
【裁判全文】
臺灣高等法院臺中分院刑事裁定         99年度交抗字第680號
抗  告  人
即受處分人  甲○
上列抗告人因違反道路交通管理處罰條例案件，不服臺灣臺中地
方法院中華民國九十九年六月七日裁定（九十九年度交聲字第一
０一五號），提起抗告，本院裁定如下：
    主  文
抗告駁回。
    理  由
一、原裁定意旨謂以：按汽車駕駛人，行經有燈光號誌管制之交
    岔路口闖紅燈者，處新臺幣１８００元以上５４００元以下
    罰鍰，道路交通管理處罰條例第五十三條第一項定有明文。
    本件抗告人即受處分人甲○（下稱：抗告人）聲明異議意旨
    略以：伊係綠燈行駛，但剛過高工路口，號誌就變為左轉燈
    ，伊並未闖紅燈等語。查本件抗告人騎ＨＦ８－８１５號機
    車於九十九年二月十一日二十二時四十五分許，於臺中市○
    ○○路與高工路口，因闖紅燈經警當場舉發之事實，有臺中
    市警察局舉發違反道路交通管理事件通知單附卷可稽，而抗
    告人上述違規事實明確，亦有臺中市警察局第三分局九十九
    年三月二日中分三交字第０９９０００４５９２號函附卷可
    佐。又九十九年二月十一日二十二時四十五分許，警員王俊
    權駕警車在臺中市○○○路與高工路口停等紅燈，見抗告人
    騎機車在對向之文心南路上直行行駛過該交岔路口，警員見
    狀立即左轉跟隨機車，並將機車攔下，經詢問抗告人看到之
    號誌為何，抗告人回答是左轉燈，並說該Ｔ字路口右前方沒
    有人，就可以直行，警員即以闖紅燈舉發，當時抗告人行向
    之號誌是箭頭綠燈及圓形紅燈，該處只有汽車道有監視器錄
    影，機車道則否等情，業經當日舉發之警員王俊權於原審法
    院到庭結證甚詳。況原審當庭勘驗證人王俊權舉發當時之錄
    音內容可知，抗告人經警攔查後，經警詢問看到的燈號是什
    麼，抗告人答稱是左轉燈，且抗告人表明機車為其所騎，車
    主為其本人，姓名叫甲○等情，有勘驗筆錄在卷可憑，此外
    ，復有證人王俊權提供上開交岔路口之現場圖及號誌變換表
    在卷可證。依此，證人王俊權上開所為之證言，應與事實相
    符而值採信。綜上，抗告人所為之辯解，並不可採，原處分
    機關援引首揭規定所為之處分，核無不合，本件抗告人聲明
    異議無理由，應予駁回等語。
二、抗告意旨略以：(一)本人甲○係綠燈行駛，但剛過高工路口後
    ，號誌才變為左轉燈，本人「人格」保證綠燈直行。(二)臺中
    市警察局第三分局警員王俊權知法犯法，偽造手機錄音，當
    場恐嚇要讓本人機車ＨＦ８－８１５消失。本人機車第一次
    前輪破，第二次機車椅座壞掉，第三次後輪被刺三個洞。懇
    請交通法庭主持公道，還本人清白，實感德便云云。
三、經查：抗告人騎駛車牌號碼ＨＦ８－８１５號機車於九十九
    年二月十一日二十二時四十五分許，於臺中市○○○路與高
    工路口，因闖紅燈經警當場舉發之事實，有臺中市警察局舉
    發違反道路交通管理事件通知單（中市警交字第ＧＦ000
    0000號）及原處分機關裁監稽違字第裁６１－ＧＦ00
    00000號違反道路交通管理事件裁決書影本各一紙在卷
    可稽（見原審卷第九頁、第十頁），而抗告人上述違規事實
    明確，亦有臺中市警察局第三分局九十九年三月二日中分三
    交字第０９９０００４５９２號函附卷可佐。且本件係員警
    王俊權當場目擊舉發，此部分事實除經證人即員警王俊權於
    原審訊問時結證明確外，復經原審法院當庭勘驗警員王俊權
    舉發當時之錄音內容【即抗告人經警攔查後，經警詢問看到
    的燈號是什麼，抗告人答稱是左轉燈，且抗告人表明機車為
    其所騎，車主為其本人，姓名叫甲○等情】，有原審勘驗筆
    錄在卷可憑（見原審卷第十七頁）。抗告人猶執前詞空言否
    認有闖紅燈之違規行為，並僅以其人格保證係綠燈直行，實
    無可採。又抗告人未積極提出任何證據，空言指稱警員偽造
    手機錄音，同亦屬卸責之砌詞，要無足採憑。綜上，抗告人
    本件違規事實明確，原審法院因認原處分機關依道路交通管
    理處罰條例第五十三條第一項規定裁處抗告人核無違誤，裁
    定駁回其異議，經核其認事用法，俱無不當，抗告意旨徒執
    無據之空言，任意指摘原裁定不當，難認為有理由，應予駁
    回。至抗告意旨另所提及「警員當場恐嚇要讓本人機車ＨＦ
    ８－８１５消失。本人機車第一次前輪破，第二次機車椅座
    壞掉，第三次後輪被刺三個洞」部分，核與本件違規事實之
    認定無關，併此敘明。
據上論斷，應依道路交通案件處理辦法第二十六條，刑事訴訟法
第四百十二條，裁定如主文。
中    華    民    國    99    年    7     月    30    日
            刑事第九庭    審判長法  官  江  德  千
                                法  官  賴  妙  雲
                                法  官  許  旭  聖
以上正本證明與原本無異。
不得再抗告。
                                書記官  紀  美  鈺
中    華    民    國    99    年    8     月    2     日

司法院資訊處製作；財團法人民間司法改革基金會備份。
